ACORDAO-COMPLETO-2422996

ACÓRDÃO DE RELAÇÃO

ACÓRDÃO DE RELAÇÃO 2144/2020 ATA 31/2020 - PLENÁRIO

Acórdão 2144/2020-TCU-Plenário
Vista esta proposta de correção de inexatidão material no Acórdão 1270/2020-TCU-Plenário, neste processo de tomada de contas especial instaurada pela Universidade Federal da Paraíba (UFPB) em desfavor da Fundação José Américo (FJA) , beneficiária dos recursos transferidos, de Eugênio Paccelli Trigueiro Pereira, diretor executivo da FJA à época, Luiz Enok Gomes da Silva, antecessor de Eugênio Paccelli, e Emília Maria da Trindade Prestes, fiscal do convênio, em razão da impugnação total das despesas do Convênio 232/2007, celebrado entre a UFPB e a FJA, tendo por objeto o "Levantamento e acompanhamento das condições concretas de gestão das secretarias municipais de 53 municípios do Estado da Paraíba";
os ministros do Tribunal de Contas da União, reunidos em sessão de Plenário, ACORDAM, por unanimidade, de acordo com os pareceres emitidos nos autos (peças 102-105) e com fundamento no art. 143, inciso V, alínea "d", do Regimento Interno, c/c o Enunciado 145 da Súmula de Jurisprudência do TCU, em retificar, por inexatidão material, o Acórdão 1270/2020-TCU-Plenário, para que, mantidos os demais termos: 
a) em seu subitem 9.4, onde se lê:
"9.4. aplicar aos responsáveis abaixo indicados multas nos valores especificados, a serem recolhidas aos cofres do Tesouro Nacional, com incidência de encargos legais calculados da data deste acórdão até a data do pagamento, se este for efetuado após o vencimento do prazo a seguir estipulado:
	Responsável
	Valor (R$) 

	Eugênio Paccelli Trigueiro Pereira
	1.226.000,00

	Fundação José Américo
	1.226.000,00

	Luiz Enok Gomes da Silva
	   613.000,00

Leia-se:
"9.4. aplicar aos responsáveis abaixo indicados multas nos valores especificados, a serem recolhidas aos cofres do Tesouro Nacional, com incidência de encargos legais calculados da data deste acórdão até a data do pagamento, se este for efetuado após o vencimento do prazo a seguir estipulado:
	Responsável
	Valor (R$) 

	Eugênio Paccelli Trigueiro Pereira
	1.050.000,00

	Fundação José Américo
	1.050.000,00

	Luiz Enok Gomes da Silva
	   525.000,00

1. Processo TC-Processo 003.889/2016-5 (TOMADA DE CONTAS ESPECIAL) 
1.1. Classe de Assunto: V.
1.2. Responsáveis: Eugênio Paccelli Trigueiro Pereira (CPF XXX.996.854-XX) ; Fundação José Américo (CNPJ 08.667.750/0001-23) ; Luiz Enok Gomes da Silva (CPF XXX.184.154-XX) .
1.3. Unidade: Universidade Federal da Paraíba.
1.4. Relatora: ministra Ana Arraes.
1.5. Representante do Ministério Público: subprocurador-geral Lucas Rocha Furtado.
1.6. Unidade Técnica: Secretaria de Controle Externo de Tomada de Contas Especial - SecexTCE.
1.7. Representação legal: Fabio Vinicius Maia Trigueiro (OAB/PB 16027) , representando Eugênio Paccelli Trigueiro Pereira. 
1.8. Determinações/Recomendações/Orientações: não há.

Universidade Federal da Paraíba.

Eugênio Paccelli Trigueiro Pereira (CPF XXX.996.854-XX); Fundação José Américo (CNPJ 08.667.750/0001-23); Luiz Enok Gomes da Silva (CPF XXX.184.154-XX).

ACORDAO-COMPLETO-2502627

Acórdão 2530/2021 - Plenário

PRU-5

LUIZ ENOK GOMES DA SILVA

ANA ARRAES

Fabio Vinicius Maia Trigueiro (OAB/PB 16027), representando Eugênio Paccelli Trigueiro Pereira.

Subprocurador-geral Lucas Rocha Furtado.

TOMADA DE CONTAS ESPECIAL (TCE)

Secretaria de Controle Externo de Tomada de Contas Especial - SecexTCE.